臺灣高雄地方法院刑事判決　　　　　　　　　　　　　九十一年度訴字第五五一號
　　公　訴　人　臺灣高雄地方法院檢察署檢察官
　　被　　　告　甲○○
右列被告因違反毒品危害防制條例案件，經檢察官提起公訴（九十一年度毒偵緝字第
二九號）及併案審理（九十一年度毒偵字第一六０五號），本院判決如左：
    主  文
甲○○連續施用第一級毒品，處有期徒刑捌月；又連續施用第二級毒品，處有期徒刑
參月。應執行有期徒刑拾月。
    事  實
一、甲○○前因施用毒品案件，於八十八年九月間經臺灣高雄地方法院以八十八年度
    毒聲字第六五四三號裁定送勒戒處所觀察、勒戒後，認無繼續施用毒品之傾向，
    業經臺灣高雄地方法院檢察署檢察官於八十八年九月十八日以該署八十八年度毒
    偵字第九六九號不起訴處分確定。詎甲○○仍不知悔改，復於五年內，再度基於
    施用第一級毒品海洛因之概括犯意，自九十年八月初起，在嘉義縣水上鄉○○村
    ○○○路一八四號之住處，以針筒注射之方式，連續施用第一級毒品海洛因多次
    ，並於九十年九月七日在高雄縣鳳山市○○○路與五甲一路口為警查獲，並扣得
    第一級毒品海洛因一‧一公克、注射針筒一支（以上扣案物為另案被告顏文雄所
    有）；詎甲○○仍不知警惕，復承前開犯意，連續於其上開處所，以相同方式施
    用海洛因多次，最後一次係於九十一年一月十七日或十八日晚上，在上址自宅施
    用第一級毒品海洛因。另被告復基於施用第二級毒品安非他命之概括犯意，分別
    於九十年九月七日、九十一年一月二十日經警採尿時起回溯二十四小時內，在不
    詳處所，以不明之方式，連續施用第二級毒品安非他命二次。甲○○經台灣高雄
    地方法院於九十年十一月十二日，以九十年度毒聲字第六八四三號裁定送臺灣高
    雄看守所附設勒戒處所觀察、勒戒後，認有繼續施用毒品之傾向。
二、案經高雄市政府警察局苓雅分局移送臺灣高雄地方法院檢察署檢察官偵查起訴及
    移送併案審理。
    理  由
一、訊據被告甲○○對於右揭連續施用第一級毒品海洛因之事實供承不諱，且被告於
    九十年九月七日及九十一年一月二十日為警查獲時，經分別採尿送驗之結果，均
    呈現曾施用第一級毒品海洛因之陽性反應，有高雄市立凱旋醫院九十年十月五日
    出具之高市凱醫檢字第００二三六號號煙毒尿液檢驗成績書、高雄縣政府衛生局
    九十一年一月三十一日出具之九一煙檢字第０九四號煙毒尿液檢驗成績書各一紙
    在卷可稽。是依上開補強證據，已足資擔保被告上開任意性自白具有相當程度之
    真實性，而得使本院確信被告前述自白之犯罪事實確屬真實。另訊據被告甲○○
    則矢口否認有施用第二級毒品安非他命之行為，辯稱：伊確實沒有施用安非他命
    ，伊不知為何會有安非他命陽性反應云云。經查：被告於九十年九月七日及九十
    一年一月二十日為警查獲時，經分別採尿送驗之結果，均呈現曾施用第二級毒品
    安非他命之陽性反應，有上開高雄市立凱旋醫院煙毒尿液檢驗成績書、高雄縣政
    府衛生局煙毒尿液檢驗成績書各一紙在卷可稽。而安非他命經口服投與後約百分
    之七十於二十四小時內自尿中排出，約百分之九十於九十六小時內自尿中排出，
    由於目前國內尿液中安非他命之檢驗僅為鑑定其是否呈陽性反應，尚未定其含量
    ，且安非他命成分之檢出與其投與方式、投與量、個人體質、採尿時間與檢測器
    之精密度等諸多因素有關，此經行政院衛生署藥物食品檢驗局八十一年二月八日
    藥檢壹字第００一一五六號函示在案。足認被告確有於上開二次為警查獲採尿
    時起回溯二十四小時內之某時，在某不詳處所，連續施用第二級毒品安非他命二
    次無訛，被告空言否認，顯係事後飾卸之詞，殊難採信。而被告先前因施用毒品
    案件，於八十八年九月間經臺灣高雄地方法院以八十八年度毒聲字第六五四三號
    裁定送勒戒處所觀察、勒戒後，認無繼續施用毒品之傾向，業經臺灣高雄地方法
    院檢察署檢察官於八十八年九月十八日以該署八十八年度毒偵字第九六九號不起
    訴處分確定乙節，則有臺灣高雄地方法院檢察署檢察官八十八年度毒偵字第九六
    九號不起訴處分書、該署刑案資料查註紀錄表及臺灣高等法院被告全國前案記錄
    表各一份附卷可參；又本件被告因再度連續施用第一級毒品海洛因及第二級毒品
    安非他命，經依本院裁定送臺灣高雄看守所附設勒戒處所觀察、勒戒後，結果認
    有繼續施用毒品傾向，有本院九十年度毒聲字第六八四三號刑事裁定及臺灣高雄
    看守所附設勒戒處所於九十一年一月三十日以高所坤戒勒字第一六六號函送之之
    有無繼續施用毒品傾向證明書各一份在卷可憑。被告二犯施用毒品海洛因及安非
    他命，經送觀察勒戒後，並認有繼續施用毒品之傾向等情，犯罪事證明確，犯行
    實堪認定。
二、按犯毒品危害防制條例第十條之罪，經觀察勒戒後，無繼續施用毒品之傾向者，
    應由檢察官為不起訴處分。經不起訴處分後五年內再犯第十條之罪，經觀察勒戒
    後，認有繼續施用毒品之傾向者，即不適用前項之規定（即應由檢察官偵查起訴
    ），毒品危害防制條例第二十條第三項定有明文。核被告前案於經不起訴處分後
    ，五年內再犯毒品危害防制條例第十條第一項、第二項之罪，且經觀察勒戒後，
    有繼續施用毒品之傾向，依前揭規定，應依毒品危害防制條例第十條第一、二項
    之規定論罪科刑。被告先後多次施用第一級毒品海洛因及二次施用第二級毒品安
    非他命之犯行，時間緊密，犯意概括，所犯構成要件相同，均為連續犯，應分別
    依刑法第五十六條規定，以一罪論，並加重其刑。其施用第一級、第二級毒品前
    持有毒品之低度行為，為其施用第一級、第二級毒品之高度行為所吸收，不另論
    罪。被告所犯上開二罪，犯意各別，行為不同，應分論併罰。公訴人雖僅就被告
    於九十年九月七日下午三時回溯四十八小時內分別施用第一級毒品海洛因及第二
    級毒品安非他命一次之行為起訴，而就被告自九十年八月初起迄九十一年一月十
    七或十八日止（除上開起訴之犯行外），仍有施用第一級毒品海洛因多次之行為
    ，以及於九十一年一月二十日經警採尿時起回溯二十四小時內施用第二級毒品安
    非他命一次之犯行均未據起訴，然檢察官就犯罪事實一部起訴者，其效力及於全
    部，本件被告上開未據起訴施用第一級毒品海洛因多次及第二級毒品安非他命一
    次之行為，與檢察官起訴之部份有連續犯之裁判上一罪關係，為起訴效力所及，
    復經移送併案審理，本院自得一併加以裁判。審酌被告已有施用毒品，經觀察勒
    戒之紀錄，竟再度施用毒品，顯見意志不堅，及其犯罪戕害自身，尚無害及他人
    ，犯罪後坦承部分犯行，態度尚佳等一切情狀，爰分別量處如主文所示之刑，並
    定其應執行刑，以資懲儆。
據上論斷，應依刑事訴訟法第二百九十九條第一項前段，毒品危害防制條例第十條第
一項、第二項，刑法第十一條前段、第五十六條、第五十一條第五款，判決如主文。
本案經檢察官洪期榮到庭執行職務。
中    華    民    國     九十一     年      六      月      二十一      日
                              臺灣高雄地方法院刑事第六庭
                                  審判長  法  官  趙家光
                                          法  官  邱明弘
                                          法  官  邱泰錄
右正本證明與原本無異。
如不服本判決，應於判決送達後十日內，向本院提出上訴狀。
                                          書記官  林慧君
中    華    民    國      九十一      年      六    月     二十一      日
毒品危害防制條例第十條
施用第一級毒品者，處六月以上五年以下有期徒刑。
施用第二級毒品者，處三年以下有期徒刑。
